【裁判字號】    99,再易,21
【裁判日期】    990309
【裁判案由】    損害賠償
【裁判全文】
臺灣高等法院臺中分院民事裁定  99年度再易字第21號
再審原告    甲○○
再審被告    乙○○
上列當事人間請求損害賠償事件，再審原告對於中華民國99年2
月3日本院98年度上易字第280號第二審確定判決，提起再審之訴
，本院裁定如下：
    主  文
再審之訴駁回。
再審訴訟費用由再審原告負擔。
    理  由
一、按對第二審確定判決提起再審之訴，應以有民事訴訟法第49
    6條第1項所列各款或第497條所列情形之一者為限。此等事
    由，即為同法第501條第1項第4款之再審理由，必須於訴狀
    中表明之，其必備之程式，始無欠缺，否則其訴即屬不合法
    ；法院毋庸裁定命其補正，逕行駁回之。茲所謂表明再審理
    由，必須敘明確定判決有何合於法定再審事由之具體情事而
    言。倘僅泛言有何條款之再審事由，而無具體情形者，仍難
    謂已合法表明再審理由（最高法院46年度台抗字第115號、6
    1年度台再字第137號、70年度台再字第35號判例意旨參照）
二、查本件再審原告對本院98年度上易字第280號確定判決（下
    稱原確定判決）提起本件再審之訴意旨略以：再審原告於96
    年2月13日在東勢警局領取失竊物品，係由會計傳真失竊明
    細表至警局，與警員一件一件核對，在眾多內衣中只有86件
    符合再審原告店內的貨品，所以再審原告才說只有86件符合
    ，並不表示無其他損失，並不是再審告所稱只買86件內衣。
    又關於95年8月16日再審原告在北屯第五分局作筆錄所稱損
    失1,459,497元，係由早上6點發現失竊至早上8點50分作筆
    錄兩個多小時整理出來的，一百多萬的貨在短時間確實有誤
    差。而再審原告所提出之失竊明細表是95年8月19日所作，
    如果有疑問，可請華歌爾公司對該明細表的正確性提出證明
    。又對於再審被告將3千多件的內衣收購，當天法官有問再
    審被告的律師有無異議，何志揚律師表示沒有異議，表示再
    審被告已將再審原告店內的貨品收購，賣到只剩86件，請求
    判決再審被告賠償再審原告的損失，爰依民事訴訟法第496
    條第1項第13款之規定，提起本訴，求予廢棄原確定判決，
    駁回再審被告之訴云云。惟核再審原告上開所述，無非係對
    原確定判決之內容泛稱有再審事由而主張不服，並未以之有
    如何符合再審理由之具體情事，加以指摘，揆諸首揭說明，
    顯難謂再審原告已合法表明再審理由，自應認其再審之訴不
    合法，且毋庸命其補正，即得逕行裁定駁回之。
三、據上論結，本件再審之訴為不合法，爰依民事訴訟法第502
    條第1項、第95條、第78條，裁定如主文。
中    華    民    國    99    年    3     月    9     日
                民事第二庭    審判長法  官  邱森樟
                                    法  官  蔡秉宸
                                    法  官  謝說容
以上正本係照原本作成。
不得抗告。
                                    書記官  胡美娟
中    華    民    國    99    年    3     月    9     日
                                                      Ｓ

司法院資訊處製作；財團法人民間司法改革基金會備份。
